---
title: "2019-06-12-vinos"
author: "John Blischak"
date: "2019-06-12"
output: workflowr::wflow_html
editor_options:
  chunk_output_type: console
---

## Introducción

* [Tweet](https://twitter.com/R4DS_es/status/1138831958337904641)
* [Descripción](https://github.com/cienciadedatos/datos-de-miercoles/tree/master/datos/2019/2019-06-12)
* [Datos](https://raw.githubusercontent.com/cienciadedatos/datos-de-miercoles/master/datos/2019/2019-06-12/vinos.csv)
* [Fuente](https://www.kaggle.com/zynicide/wine-reviews)

## Preparación

```{r paqs, message=FALSE}
library(tidyverse)
library(cowplot)
theme_set(theme_cowplot())
```

```{r datos, message=FALSE}
vinos <- read_csv("data/vinos.csv", col_types = "cciicccccc")
```

## Exploración

```{r exploracion}
head(vinos)
plot(vinos$puntos, vinos$precio)
dim(vinos)
unique(vinos$pais)
head(vinos$titulo_resena)
```

> País de origen

```{r pais}
head(vinos$pais)
length(unique(vinos$pais))
table(vinos$pais, useNA = "ifany")
sum(table(vinos$pais) > 1000)
sum(is.na(vinos$pais))
```

> Nombre del vino

```{r nombre}
head(vinos$nombre)
length(unique(vinos$nombre))
# Cuantos vinos con más que 5 reseñas?
sum(table(vinos$nombre) > 5)
sum(is.na(vinos$nombre))
```

> Puntos con que fue calificado (escala de 1 a 100)

```{r puntos}
head(vinos$puntos)
summary(vinos$puntos)
hist(vinos$puntos)
stopifnot(is.integer(vinos$puntos))
sum(is.na(vinos$puntos))
```

> Precio de la botella (en dólares estadounidenses)

```{r precio}
head(vinos$precio)
summary(vinos$precio)
hist(vinos$precio)
stopifnot(is.integer(vinos$precio))
sum(is.na(vinos$precio))
sum(vinos$precio > 1000, na.rm = TRUE)
```

> Variedad (por ejemplo, Pinot Noir, Cabernet Sauvignon, etc.)

```{r variedad}
head(vinos$variedad)
length(unique(vinos$variedad))
sum(table(vinos$variedad) > 1000)
sum(is.na(vinos$variedad))
```

>	Nombre de la viña que produce el vino

```{r vina}
head(vinos$vina)
length(unique(vinos$vina))
sum(table(vinos$vina) > 100)
sum(is.na(vinos$vina))
```

> Título de la reseña. No están traducidos al español. En la mayoría de los
casos solo indica el año de cosecha y el nombre del vino

```{r titulo_resena}
head(vinos$titulo_resena)
length(unique(vinos$titulo_resena))
sum(table(vinos$titulo_resena) > 5)
sum(is.na(vinos$titulo_resena))
```

Tenemos el año de cosecha, pero no el año de la reseña.

```{r ano}
ano <- str_extract(vinos$titulo_resena, "[12][09][0-9]{2}")
ano <- as.numeric(ano)
summary(ano)
hist(ano)
```

## Limpieza

Remover las comillas en los nombres de los vinos.

```{r comillas}
vinos %>% filter(str_detect(nombre, "^‘"))
vinos %>% filter(nombre == "'S'" | nombre == "‘S'")
vinos$nombre <- str_replace_all(vinos$nombre, "‘", "")
vinos$nombre <- str_replace_all(vinos$nombre, "'", "")
sum(str_detect(vinos$nombre, "‘"), na.rm = TRUE)
```

Guardar las viñas con más de 15 vinos con reseñas.

```{r limpieza}
guarda_vinas <- vinas <- vinos %>%
  select(nombre, vina) %>%
  na.omit() %>%
  group_by(vina) %>%
  summarize(n_vinos = length(unique(nombre))) %>%
  filter(n_vinos > 15)
```

```{r filtrar}
v <- vinos %>%
  select(nombre, puntos, precio, variedad, vina) %>%
  na.omit() %>%
  semi_join(guarda_vinas, by = "vina")
dim(v)
stopifnot(length(intersect(guarda_vinas$vina, v$vina)) == nrow(guarda_vinas))
```

Calcula el promedio de las reseñas para el mismo vino:

```{r promedio}
v <- v %>%
  group_by(nombre, variedad, vina) %>%
  summarize(puntos = mean(puntos),
            precio = mean(precio)) %>%
  ungroup()
```

## La correlación entre calidad y precio por viña

```{r correlacion}
v_corr <- v %>%
  group_by(vina) %>%
  summarize(n = n(),
            corr = cor(puntos, precio))
```

```{r hist}
p_hist <- ggplot(v_corr, aes(x = corr)) +
  geom_histogram(binwidth = 0.025) +
  labs(x = "Correlación entre calidad y precio",
       y = "Número de viñas",
       title = "Distribución de correlación por viña")
p_hist
```

Lo más positivo.

```{r positivo}
(vina_pos <- v_corr %>% filter(corr == max(corr, na.rm = TRUE)))
p_pos <- v %>%
  filter(vina == vina_pos$vina) %>%
  ggplot(aes(x = puntos, y = precio)) +
  geom_point() +
  labs(x = "Calidad (puntos 1 a 100)",
       y = "Precio (USD)",
       title = vina_pos$vina,
       subtitle = sprintf("Correlación: %.2f", vina_pos$corr))
p_pos
```

Lo más negativo.

```{r negativo}
(vina_neg <- v_corr %>% filter(corr == min(corr, na.rm = TRUE)))
p_neg <- v %>%
  filter(vina == vina_neg$vina) %>%
  ggplot(aes(x = puntos, y = precio)) +
  geom_point() +
  labs(x = "Calidad (puntos 1 a 100)",
       y = "Precio (USD)",
       title = vina_neg$vina,
       subtitle = sprintf("Correlación: %.2f", vina_neg$corr))
p_neg
```

Ningún relación.

```{r ningun}
(vina_nin <- v_corr %>% filter(is.na(corr)))
p_nin <- v %>%
  filter(vina == vina_nin$vina) %>%
  ggplot(aes(x = puntos, y = precio)) +
  geom_point() +
  labs(x = "Calidad (puntos 1 a 100)",
       y = "Precio (USD)",
       title = vina_nin$vina,
       subtitle = "No correlación")
p_nin
```

```{r final, fig.width=8, fig.height=8}
plot_grid(p_hist, p_pos, p_neg, p_nin)
```
